臺灣高等法院刑事判決
111年度上訴字第4312號
上  訴  人  
即  被  告  游子逸


上列上訴人即被告因違反洗錢防制法等案件，不服臺灣宜蘭地方
法院111年度訴字第30號，中華民國111年8月9日第一審判決（起
訴案號：臺灣宜蘭地方檢察署110年度偵緝字第290、291號、110
年度偵字第2143、4180、7336號），提起上訴，本院判決如下：
    主      文
上訴駁回。
    事實及理由
壹、本院審理範圍
    查本案係在刑事訴訟法第348條於民國110年6月18日修正施
    行後，始於111年11月10日因上訴而繫屬本院（見本院卷第3
    頁原審法院函上本院收文章），自應適用修正後之現行刑事
    訴訟法第348條規定判斷上訴範圍（最高法院刑事大法庭110
    年度台上大字第5375號裁定意旨參照）。觀諸上訴人即被告
    游子逸（下稱被告）刑事上訴暨上訴理由狀所載：「要與被
    害人和解，希望能給予緩刑」等語（見本院卷第21頁），應
    已明示僅就刑一部提起上訴，則依現行刑事訴訟法第348條
    第3項規定及其修法理由，本院審理範圍自僅及於原判決關
    於被告之刑部分，被告未表明上訴之原判決關於其犯罪事實
    、所犯法條、沒收等其餘部分，則不屬本院審判範圍，且就
    犯罪事實、所犯法條等認定，均逕引用第一審判決書所記載
    之事實、證據及理由（如附件關於被告部分）。
貳、駁回上訴之理由
一、被告上訴意旨略以：伊要與被害人和解，希望能給予緩刑等
    語。
二、經查：
  ㈠原審認定被告所為，係犯刑法第30條第1項、第339條第1項之
    幫助詐欺取財罪及刑法第30條第1項、洗錢防制法第14條第1
    項之幫助洗錢罪；又被告以一行為而觸犯上開2罪名，應依
    刑法第55條規定，從一重之幫助洗錢罪處斷，合先敘明。
　㈡關於刑之減輕：
　　被告係幫助他人實行洗錢犯行，屬幫助犯，爰依刑法第30條
    第2項規定減輕其刑；又被告於原審審判中自白犯幫助洗錢
    罪，故依洗錢防制法第16條第2項規定減輕其刑，並依法遞
    減之。原審同上見解而為適用，核無違誤。
  ㈢按刑事審判旨在實現刑罰權之分配的正義，故法院對有罪被
    告之科刑，應符合罪刑相當之原則，使輕重得宜，罰當其罪
    ，以契合社會之法律感情，此所以刑法第57條明定科刑時應
    審酌一切情狀，尤應注意該條所列10款事項以為科刑輕重之
    標準，俾使法院就個案之量刑，能斟酌至當；而量刑輕重係
    屬事實審法院得依職權自由裁量之事項，苟已斟酌刑法第57
    條各款所列情狀而未逾越法定刑度，不得遽指為違法（最高
    法院72年度台上字第6696號判決意旨參照）。查原判決業審
    酌被告於本案犯罪行為前無任何犯罪科刑前案紀錄，品行尚
    可，及其以原判決犯罪事實欄一㈣所載方式提供金融帳戶與
    詐欺集團成員使用，致使社會正常交易安全受有相當之影響
    ，使犯罪追查趨於複雜，及間接助長詐欺及洗錢犯罪，並使
    告訴人宋銳星（下稱告訴人）因此受有原判決附表編號15所
    示金額之財物損失，兼衡被告之家庭經濟情形、生活狀況及
    智識程度，暨犯後知坦承犯行之態度等一切情狀，量處有期
    徒刑2月（該刑度於本案確定後得向執行檢察官聲請易服社
    會勞動），併科罰金新臺幣（下同）1萬元，並諭知罰金如
    易服勞役之折算標準，應已斟酌被告之犯罪情節、所生損害
    、犯後態度及其個人狀況，依刑法第57條各款事項而為量刑
    ；本院並補充衡酌被告於本案獲取2萬元之犯罪所得、尚未
    與告訴人達成和解或賠償其損失（告訴人雖於本院審理時到
    庭，惟因被告未到庭而未能商談和解）等節，認原審所處之
    刑並無過重而濫用裁量權、違反比例或罪刑相當原則等違法
    或不當情事。是被告前揭上訴意旨，本院尚難憑採。
三、綜上所述，原判決關於被告之刑部分尚屬妥適，應予維持；
    被告之上訴為無理由，應予駁回。
參、不宣告緩刑之說明
　　查被告未曾因故意犯罪而受有期徒刑以上刑之宣告（其另涉
    販賣第三級毒品案件，經本院以111年度上更一字第121號判
    決論罪科刑，惟尚未確定），有本院被告前案紀錄表在卷可
    參，然本院考量被告尚未與告訴人達成和解或賠償其損失，
    認不宜給予緩刑之寬典，以符公允。
肆、被告經合法傳喚，無正當理由不到庭，有本院送達證書、刑
    事報到單在卷可憑（見本院卷第35、41頁），爰不待其陳述
    逕行判決。
據上論斷，應依刑事訴訟法第368條、第371條、第373條，判決
如主文。
本案經檢察官劉惟宗提起公訴，被告上訴後，檢察官葉建成到庭
執行職務。
中　　華　　民　　國　　111 　年　　12　　月　　20　　日
                  刑事第四庭    審判長法  官  林柏泓
　　　　　　　　　　　　　　　　      法  官  錢衍蓁
　　　　　　　　　　　　　            法  官  吳元曜
以上正本證明與原本無異。
如不服本判決，應於收受送達後20日內向本院提出上訴書狀，其
未敘述上訴之理由者並得於提起上訴後20日內向本院補提理由書
（均須按他造當事人之人數附繕本）「切勿逕送上級法院」。
                                      書記官  黃亮潔
中　　華　　民　　國　　111 　年　　12　　月　　20　　日
附錄本案論罪科刑法條：
洗錢防制法第14條
有第二條各款所列洗錢行為者，處7年以下有期徒刑，併科新臺
幣5百萬元以下罰金。
前項之未遂犯罰之。
前二項情形，不得科以超過其特定犯罪所定最重本刑之刑。
刑法第30條
幫助他人實行犯罪行為者，為幫助犯。雖他人不知幫助之情者，
亦同。
幫助犯之處罰，得按正犯之刑減輕之。
刑法第339條
意圖為自己或第三人不法之所有，以詐術使人將本人或第三人之
物交付者，處5年以下有期徒刑、拘役或科或併科50萬元以下罰
金。
以前項方法得財產上不法之利益或使第三人得之者，亦同。
前二項之未遂犯罰之。
附件：臺灣宜蘭地方法院111年度訴字第30號刑事判決
臺灣宜蘭地方法院刑事判決               111年度訴字第30號
公　訴　人　臺灣宜蘭地方檢察署檢察官
被　　　告　鄭元荏　男　民國00年0月00日生
　　　　　　　　　　身分證統一編號：Z000000000號
　　　　　　　　　　住宜蘭縣○○市○○路00巷00號
　　　　　　　　　　（現在法務部○○○○○○○執行中）
　　　　　　羅升　　男　民國00年0月00日生
　　　　　　　　　　身分證統一編號：Z000000000號
　　　　　　　　　　住宜蘭縣○○市○○路0段00巷00號
選任辯護人　林正欣律師
被      告　呂承恩　男　民國00年0月00日生
　　　　　　　　　　身分證統一編號：Z000000000號
　　　　　　　　　　住宜蘭縣○○鄉○○路000巷0號
　　　　　　游子逸　男　民國00年0月00日生
　　　　　　　　　　身分證統一編號：Z000000000號
　　　　　　　　　　住宜蘭縣○○鄉○○○○路00巷00號
　　　　　　蔡耀男　男　民國00年0月00日生
　　　　　　　　　　身分證統一編號：Z000000000號
　　　　　　　　　　住宜蘭縣○○鄉○○路0段00巷00號
　　　　　　　　　　（現在法務部○○○○○○○執行中）
上列被告等因違反洗錢防制法等案件，經檢察官劉惟宗提起公訴
 （110年度偵緝字第290、291號、110年度偵字第2143、4180、7
336號），嗣於本院準備程序進行中，被告就被訴事實為有罪之
陳述，經本院裁定進行簡式審判程序，判決如下：
    主  文
鄭元荏幫助犯洗錢防制法第十四條第一項之洗錢罪，處有期徒刑
肆月，併科罰金新臺幣叁萬元，罰金如易服勞役，以新臺幣壹仟
元折算壹日。未扣案之犯罪所得新臺幣叁萬元沒收之，於全部或
一部不能沒收或不宜執行沒收時，追徵其價額；又幫助犯洗錢防
制法第十四條第一項之洗錢罪，處有期徒刑貳月，併科罰金新臺
幣壹萬元，罰金如易服勞役，以新臺幣壹仟元折算壹日。未扣案
之犯罪所得新臺幣叁萬元沒收之，於全部或一部不能沒收或不宜
執行沒收時，追徵其價額；又幫助犯洗錢防制法第十四條第一項
之洗錢罪，處有期徒刑貳月，併科罰金新臺幣壹萬元，罰金如易
服勞役，以新臺幣壹仟元折算壹日。未扣案之犯罪所得新臺幣叁
萬元沒收之，於全部或一部不能沒收或不宜執行沒收時，追徵其
價額；又幫助犯洗錢防制法第十四條第一項之洗錢罪，處有期徒
刑貳月，併科罰金新臺幣壹萬元，罰金如易服勞役，以新臺幣壹
仟元折算壹日。未扣案之犯罪所得新臺幣貳萬元沒收之，於全部
或一部不能沒收或不宜執行沒收時，追徵其價額；又意圖為自己
不法之所有，以不正方法由自動付款設備取得他人之物，處有期
徒刑貳月，如易科罰金，以新臺幣壹仟元折算壹日。未扣案之犯
罪所得新臺幣肆萬貳仟玖佰捌拾伍元沒收之，於全部或一部不能
沒收或不宜執行沒收時，追徵其價額。有期徒刑不得易科罰金及
併科罰金部分，應執行有期徒刑柒月，併科罰金新臺幣肆萬元，
罰金如易服勞役，以新臺幣壹仟元折算壹日。
羅升幫助犯洗錢防制法第十四條第一項之洗錢罪，處有期徒刑肆
月，併科罰金新臺幣壹萬元，罰金如易服勞役，以新臺幣壹仟元
折算壹日。未扣案之犯罪所得新臺幣叁萬元沒收之，於全部或一
部不能沒收或不宜執行沒收時，追徵其價額。
呂承恩幫助犯洗錢防制法第十四條第一項之洗錢罪，處有期徒刑
貳月，併科罰金新臺幣伍仟元，罰金如易服勞役，以新臺幣壹仟
元折算壹日。
游子逸幫助犯洗錢防制法第十四條第一項之洗錢罪，處有期徒刑
貳月，併科罰金新臺幣壹萬元，罰金如易服勞役，以新臺幣壹仟
元折算壹日。未扣案之犯罪所得新臺幣貳萬元沒收之，於全部或
一部不能沒收或不宜執行沒收時，追徵其價額。
蔡耀男幫助犯洗錢防制法第十四條第一項之洗錢罪，處有期徒刑
貳月，併科罰金新臺幣壹萬元，罰金如易服勞役，以新臺幣壹仟
元折算壹日。未扣案之犯罪所得新臺幣伍仟元沒收之，於全部或
一部不能沒收或不宜執行沒收時，追徵其價額。
    犯罪事實
一、鄭元荏、羅升、呂承恩、游子逸、蔡耀男均預見交付自己或
    第三人之金融帳戶存摺、金融卡及密碼與他人使用，該金融
    帳戶可能因此遭他人自行或轉由詐欺集團成員用供實行詐欺
    取財犯罪，並供收受、提領詐得之款項使用，以達掩飾或隱
    匿特定犯罪所得來源、去向及所在，因此產生遮斷金流以逃
    避國家追訴、處罰之效果，竟基於容認該結果發生，亦不違
    背其本意之不確定幫助詐欺取財及洗錢犯意，分別為下列行
    為：
　㈠鄭元荏於民國109年7月底某日，向潘建豪(所涉幫助洗錢等部
    分，經本院以110年度訴字第197號判處罪刑確定）取得中國
    信託商業銀行羅東分行帳號000000000000號帳戶之存摺、金
    融卡及密碼，並將上開帳戶以新臺幣（下同）3萬元之對價
    交付羅升，再由羅升將上開帳戶以3萬元之對價交付姓名年
    籍均不詳之詐欺集團成員（無法證明3人以上），用供該詐
    欺集團實行詐欺及洗錢之工具。嗣該詐欺集團成員取得上開
    帳戶之存摺、金融卡及密碼後，基於意圖為自己不法之所有
    而詐欺取財、洗錢之犯意，分別於如附表編號1至10所示之
    時間，以如附表編號1至10所示之方式詐騙李麗玲、劉子翔
    、黃璵宸、陳孟甫、李蔡篁、王懋嘉、林紘毅、張鈞傑、葉
    真源、何定叡，致渠等陷於錯誤，分別於如附表編號1至10
    所示之匯款時間，將如附表編號1至10所示之金額匯款至潘
    建豪上開帳戶，而上開匯入之款項旋遭提領，因此產生遮斷
    金流使該詐欺集團成員得以逃避國家追訴、處罰之效果。嗣
    經李麗玲、劉子翔、黃璵宸、陳孟甫、李蔡篁、王懋嘉、林
    紘毅、張鈞傑、葉真源、何定叡報警處理，始循線查悉上情
    。
　㈡鄭元荏於109年8月初某日，向邱宏琳(所涉幫助洗錢等部分，
    經本院以110年度簡字第513號判處罪刑確定）取得臺灣中小
    企業銀行蘇澳分行帳號000-00000000000號帳戶之存摺、金
    融卡及密碼，將上開帳戶以3萬元之對價交付姓名年籍均不
    詳之詐欺集團成員（無法證明3人以上）。嗣該詐欺集團成
    員取得上開帳戶之存摺、金融卡及密碼後，基於意圖為自己
    不法之所有而詐欺取財、洗錢之犯意，於如附表編號11所示
    之時間，以如附表編號11所示之方式詐騙林宏彥，致林宏彥
    陷於錯誤，於如附表編號11所示之匯款時間，將如附表編號
    11所示之金額匯款至邱宏琳上開帳戶，而上開匯入之款項旋
    遭提領，因此產生遮斷金流使該詐欺集團成員得以逃避國家
    追訴、處罰之效果。嗣經林宏彥報警處理，始循線查悉上情
    。
　㈢鄭元荏於109年8月初某日，向林雨脩(所涉幫助洗錢等部分，
    經本院以110年度簡字第307號判處罪刑確定）取得永豐商業
    銀行帳號000-00000000000000號帳戶之存摺、金融卡及密碼
    ，並將上開帳戶以3萬元之對價交付姓名年籍均不詳之詐欺
    集團成員（無法證明3人以上）。嗣該詐欺集團成員取得上
    開帳戶之存摺、金融卡及密碼後，基於意圖為自己不法之所
    有而詐欺取財、洗錢之犯意，分別於如附表編號12至14所示
    之時間，以如附表編號12至14所示之方式詐騙曹雅涵、彭創
    賢、陳信帆，致渠等陷於錯誤，於如附表編號12至14所示之
    匯款時間，將如附表編號12至14所示之金額匯款至林雨脩上
    開帳戶，而上開匯入之款項旋遭提領，因此產生遮斷金流使
    該詐欺集團成員得以逃避國家追訴、處罰之效果。嗣經曹雅
    涵、彭創賢、陳信帆報警處理，始循線查悉上情。
　㈣鄭元荏於110年2月中旬某日，約定以2萬元之對價向蔡耀男取
    得中國信託商業銀行帳號000-000000000000號帳戶之存摺、
    金融卡及密碼（蔡耀男實際取得5千元之對價），並將上開
    帳戶以2萬元之對價交付游子逸，再由游子逸透過呂承恩之
    媒介，將上開帳戶以2萬元之對價交付擔任詐欺集團「車手
    頭」之林嘉慶（由本院通緝中，被訴洗錢等部分，嗣到案後
    另行審結）。嗣林嘉慶所屬之詐欺集團成員（無法證明3人
    以上）取得上開帳戶之存摺、金融卡及密碼後，基於意圖為
    自己不法之所有而詐欺取財、洗錢之犯意，於如附表編號15
    所示之時間，以如附表編號15所示之方式詐騙宋銳星，致宋
    銳星陷於錯誤，於如附表編號15所示之匯款時間，將如附表
    編號15所示之金額匯款至蔡耀男上開帳戶，而上開匯入之款
    項旋遭提領，因此產生遮斷金流使該詐欺集團成員得以逃避
    國家追訴、處罰之效果。嗣經宋銳星報警處理，始循線查悉
    上情。
二、鄭元荏另基於意圖為自己不法之所有而以不正方法由自動付
    款設備取得他人之物之單一接續犯意，於110年2月20日，以
    輸入密碼之方式，將上開蔡耀男帳戶內已取得之詐欺所得贓
    款7,985元、17,100元、47,900元逐次匯出，至其所持有戶
    名為何羚溱之中華郵政股份有限公司帳號00000000000000號
    帳戶後，再予以提領花用。嗣經林嘉慶發現後，以網路mess
    enger聯絡呂承恩、游子逸要求追查，其後始由鄭元荏返還3
    萬元，該帳戶則遭棄用。
三、案經李麗玲、林紘毅訴由宜蘭縣政府警察局礁溪分局報告；
    劉子翔、黃璵宸訴由桃園市政府警察局龜山分局報告；陳孟
    甫訴由臺南市政府警察局歸仁分局報告；李蔡篁訴由臺中市
    政府警察局第五分局報告；王懋嘉訴由高雄市政府警察局旗
    山分局報告；張鈞傑訴由高雄市政府警察局楠梓分局報告；
    何定叡訴由高雄市政府警察局鼓山分局報告；葉真源訴由臺
    中市政府警察局第五分局報告臺灣臺中地方檢察署檢察官呈
    請臺灣高等檢察署檢察長核轉；林宏彥訴由宜蘭縣政府警察
    局羅東分局報告；曹雅涵、彭創賢、陳信帆訴由宜蘭縣政府
    警察局宜蘭分局報告；宋銳星訴由宜蘭縣政府警察局移送臺
    灣宜蘭地方檢察署檢察官偵查起訴。
    理  由
一、按簡式審判程序之證據調查，不受第159條第1項之限制，刑
    事訴訟法第273條之2定有明文。是依上開規定，於行簡式審
    判程序之案件，被告以外之人於審判外之陳述，除有其他不
    得作為證據之法定事由外，應認具有證據能力。查本件如下
    引用被告以外之人於審判外之陳述，因本案採行簡式審判程
    序，復無其他不得做為證據之法定事由，揆諸前揭說明，應
    認均具有證據能力，合先敘明。
二、前揭犯罪事實，業據被告鄭元荏、羅升、呂承恩、游子逸、
    蔡耀男於本院審理時坦承不諱（本院卷㈡第58頁、第88至90
    頁），核與共同被告林嘉慶（110年度偵字第7336號卷第38
    至39頁）於偵查中之供述；證人潘建豪（110年度偵字第162
    6號卷第6至8頁；110年度偵緝字第88號卷第28至29頁；110
    年度偵緝字第290號卷第131頁背面）於警詢及偵查中；證人
    林雨脩（110年度偵字第4180號卷第7至9頁）於警詢中；證
    人邱宏琳（110年度偵字第1747號卷第5至9頁；110年度偵緝
    字第290號卷第120至121頁）於警詢及偵查中；證人即告訴
    人陳孟甫（110年度偵字第708號卷第9至13頁）、張鈞傑（1
    10年度偵字第1626號卷第9至13頁）、林宏彥（110年度偵字
    第1747號卷第14至15頁）、陳信帆（110年度偵字第4180號
    卷第16至20頁）、曹雅涵（110年度偵字第4180號卷第21至2
    2頁）、彭創賢（110年度偵字第4180號卷第23至25頁）、宋
    銳星（110年度偵字第2143號卷第13至15頁）於警詢中所證
    述之情節大致相符，復有證人潘建豪上開帳戶客戶基本資料
    查詢及客戶歷史交易明細查詢（110年度偵字第1626號卷第1
    9至30頁）、證人邱宏琳上開帳戶客戶歷史交易明細查詢（1
    10年度偵字第1747號卷第16至17頁）、證人林雨脩上開帳戶
    客戶基本資料查詢及客戶歷史交易明細查詢（110年度偵字
    第4180號卷第79至81頁）、被告蔡耀男上開客戶歷史交易明
    細查詢（110年度偵字第2143號卷第50至66頁）及案外人何
    羚溱上開帳戶客戶基本資料查詢及客戶歷史交易明細查詢（
    110年度偵字第2143號卷第165至168頁）各1份、證人即告訴
    人張鈞傑匯款之自動櫃員機交易明細表4份（110年度偵字第
    1626號卷第31至34頁）、證人即告訴人林宏彥匯款之自動櫃
    員機交易明細表1份（110年度偵字第1747號卷第19頁背面）
    、證人即告訴人陳信帆匯款之自動櫃員機交易明細表2份及
    網路ATM交易明細表1份（110年度偵字第4180號卷第37頁、
    第40頁）、證人即告訴人彭創賢匯款之自動櫃員機交易明細
    表1份（110年度偵字第4180號卷第76頁）、證人即告訴人宋
    銳星之兆豐國際商業銀行存摺封面、內頁及自動櫃員機交易
    明細表1份（110年度偵字第2143號卷第74至75頁、第77頁）
    、被告鄭元荏之LINE對話內容擷取畫面（警少卷第49至60頁
    ）、證人潘建豪之LINE對話內容擷取畫面（110年度偵緝字
    第88號卷第32至45頁）、證人即告訴人張鈞傑之LINE對話內
    容擷取畫面（110年度偵字第1626號卷第35至43頁）、證人
    即告訴人林宏彥之LINE對話內容擷取畫面（110年度偵字第1
    747號卷第18至19頁）、證人即告訴人陳信帆之LINE對話內
    容擷取畫面（110年度偵字第4180號卷第44至58頁）、證人
    即告訴人曹雅涵之LINE對話內容擷取畫面（110年度偵字第4
    180號卷第66至67頁）、證人即告訴人宋銳星之LINE對話內
    容擷取畫面（110年度偵字第2143號卷第79至108頁）各1份
    及本院110年度訴字第197號刑事判決1份（110年度偵緝字第
    290號卷第114至117頁）附卷可按。綜上事證參互析之，足
    認被告等自白與事實相符，本案事證明確，被告等犯行堪以
    認定，應予依法論科。
三、核被告鄭元荏如犯罪事實欄一㈠至㈣所為，均係犯刑法第30條
    第1項、第339條第1項之幫助詐欺取財罪及刑法第30條第1項
    、洗錢防制法第2條第1款、第2款、第14條第1項之幫助洗錢
    罪；如犯罪事實欄二所為，係犯刑法第339條之2第1項之利
    用自動付款設備詐欺取財罪；被告羅升、呂承恩、游子逸、
    蔡耀男所為，均係犯刑法第30條第1項、第339條第1項之幫
    助詐欺取財罪及刑法第30條第1項、洗錢防制法第2條第1款
    、第2款、第14條第1項之幫助洗錢罪。起訴意旨原認被告鄭
    元荏如犯罪事實欄二所示部分，係犯刑法第320條第1項之竊
    盜罪，惟公訴檢察官於本院審理中業經更正起訴法條為刑法
    第339條之2第1項之利用自動付款設備詐欺取財罪（本院卷㈠
    第450頁），自毋庸再行變更起訴法條，附此敘明。被告鄭
    元荏如犯罪事實欄一㈠至㈣所示部分；被告羅升、呂承恩、游
    子逸、蔡耀男，均以一行為而同時觸犯上開2罪名，俱為想
    像競合犯，依刑法第55條之規定，各應從一重之幫助洗錢罪
    處斷。被告鄭元荏所犯5罪間，犯意各別，行為互殊，應予
    分論併罰。又被告鄭元荏如犯罪事實欄一㈠至㈣所示部分之行
    為；被告羅升、呂承恩、游子逸、蔡耀男之行為，均僅止於
    幫助，爰依刑法第30條第2項之規定，各按正犯之刑減輕之
    。再被告等於本院審理時自白幫助洗錢犯罪，已如前述，爰
    依洗錢防制法第16條第2項之規定，減輕其刑，並依法遞減
    輕之。爰審酌被告鄭元荏前有竊盜、侵占、傷害等犯罪科刑
    前案紀錄，有臺灣高等法院被告前案紀錄表1份附卷可參，
    品行非無可議；被告羅升前有違反毒品危害防制條例等犯罪
    科刑前案紀錄，有臺灣高等法院被告前案紀錄表1份附卷可
    參，品行非無可議；被告呂承恩於本案犯罪行為前無任何犯
    罪科刑前案紀錄，有臺灣高等法院被告前案紀錄表1份附卷
    可參，品行尚可；被告游子逸於本案犯罪行為前無任何犯罪
    科刑前案紀錄，有臺灣高等法院被告前案紀錄表1份附卷可
    參，品行尚可；被告蔡耀男前有違反毒品危害防制條例等犯
    罪科刑前案紀錄，有臺灣高等法院被告前案紀錄表1份附卷
    可參，品行非無可議，及渠等以前揭方式提供金融帳戶與詐
    欺集團成員使用，致使社會正常交易安全受有相當之影響，
    使犯罪追查趨於複雜，及間接助長詐欺及洗錢犯罪，並使告
    訴人等因此分別受有上開金額之財物損失之犯罪所生危險及
    損害；被告鄭元荏以上揭方式利用自動付款設備而取得上開
    詐得贓款之犯罪動機、目的及手段，及其所詐得之款項為72
    ,985元之犯罪所生損害，並兼衡被告鄭元荏家庭經濟情形為
    勉持之生活狀況，國中肄業之智識程度；被告羅升家庭經濟
    情形為小康之生活狀況，大學肄業之智識程度；被告呂承恩
    家庭經濟情形為勉持之生活狀況，高職肄業之智識程度；被
    告游子逸家庭經濟情形為勉持之生活狀況，高中肄業之智識
    程度；被告蔡耀男家庭經濟情形為勉持之生活狀況，國中畢
    業之智識程度，暨犯後均知坦承犯行，被告羅升復業與告訴
    人張鈞傑達成和解，且已賠償告訴人和解金額15,000元，有
    和解書1份附卷可參（本院卷㈡第93頁），態度尚可等一切情
    狀，分別量處如主文所示之刑，併科罰金部分並諭知如易服
    勞役之折算標準，得易科罰金部分並諭知如易科罰金之折算
    標準，併就不得易科罰金及併科罰金部分，分別綜合審酌被
    告鄭元荏所犯各罪反映出之人格特性與犯罪傾向、刑罰暨定
    應執行刑之規範目的、所犯各罪間之關聯性及所侵害之法益
    與整體非難評價等面向，並兼衡公平、比例、刑罰經濟及罪
    刑相當原則，各依法定其應執行之刑，及諭知併科罰金部分
    如易服勞役之折算標準。至未扣案之被告鄭元荏交付上開帳
    戶之對價3萬元、3萬元、3萬元、2萬元及利用自動付款設備
    詐得迄未返還之42,985元；被告羅升交付上開帳戶之對價3
    萬元；被告游子逸交付上開帳戶之對價2萬元；被告蔡耀男
    交付上開帳戶之對價5千元，分別係屬於渠等之犯罪所得，
    應依刑法第38條之1第1項前段、第3項之規定，均宣告沒收
    之，於全部或一部不能沒收或不宜執行沒收時，各追徵其價
    額。另按犯罪所得已實際合法發還被害人者，不予宣告沒收
    或追徵，刑法第38條之1第5項定有明文。查未扣案之被告鄭
    元荏利用自動付款設備詐得迄已返還之3萬元，既已實際返
    還與該詐騙集團成員，爰不予宣告沒收，附此敘明。
據上論斷，應依刑事訴訟法第273條之1第1項、第299條第1項前
段，洗錢防制法第2條第1款、第2款、第14條第1項、第16條第2
項，刑法第11條前段、第30條、第339條第1項、第339條之2第1
項、第55條、第41條第1項前段、第42條第3項前段、第51條第5
款、第38條之1第1項前段、第3項，刑法施行法第1條之1第1項，
判決如主文。
本案經檢察官林小刊到庭執行職務。
中　　華　　民　　國　　111 　年　　8 　　月　　9 　　日
                  刑事第二庭  法  官  劉致欽   
以上正本證明與原本無異。
如不服本判決，應於收受送達後20日內向本院提出上訴書狀，並
應敘述具體理由。其未敘述上訴理由者，應於上訴期間屆滿後20
日內向本院補提理由書（均須按他造當事人之人數附繕本）「切
勿逕送上級法院」。
                              書記官  魏翊洳
中　　華　　民　　國　　111 　年　　8 　　月　　9 　　日
附錄本案論罪科刑法條：
洗錢防制法第14條
有第二條各款所列洗錢行為者，處7年以下有期徒刑，併科新臺
幣5百萬元以下罰金。
前項之未遂犯罰之。
前二項情形，不得科以超過其特定犯罪所定最重本刑之刑。
中華民國刑法第339條
（普通詐欺罪）
意圖為自己或第三人不法之所有，以詐術使人將本人或第三人之
物交付者，處5年以下有期徒刑、拘役或科或併科50萬元以下罰
金。
以前項方法得財產上不法之利益或使第三人得之者，亦同。
前二項之未遂犯罰之。
中華民國刑法第339條之2
（違法由自動付款設備取得他人之物之處罰）
意圖為自己或第三人不法之所有，以不正方法由自動付款設備取
得他人之物者，處3年以下有期徒刑、拘役或30萬元以下罰金。
以前項方法得財產上不法之利益或使第三人得之者，亦同。
前二項之未遂犯罰之。
附表：
編號 被害人 詐騙方式 受騙匯款時間及金額  備註 1 李麗玲 詐欺集團成員於109年8月21日起，以LINE向李麗玲佯稱可參與某投資計畫，獲利頗豐云云，致李麗玲陷於錯誤，依該詐欺集團成員之指示匯款。 109年8月22日中午12時35分許，匯款3萬元至潘建豪所有之上開帳戶。      109年8月22日下午1時15分許，匯款2萬元至潘建豪所有之上開帳戶。   2 劉子翔 詐欺集團成員於109年8月7日起，以LINE向劉子翔佯稱可參與某投資計畫，獲利頗豐，又欲查詢投資後申請兌現之帳戶是否正常，須先繳納保證金云云，致劉子翔陷於錯誤，依該詐欺集團成員之指示匯款。 109年8月21日凌晨2時2分（起訴書誤載為0時29分）許，匯款10萬元至潘建豪所有之上開帳戶。      109年8月21日下午1時16分（起訴書誤載為1時15分）許，匯款2萬元至潘建豪所有之上開帳戶。   3 黃璵宸 詐欺集團成員於109年8月中旬某日起，以LINE向黃璵宸佯稱可參與某投資計畫，獲利頗豐，致黃璵宸陷於錯誤，依該詐欺集團成員之指示匯款。 109年8月20日晚間9時2分（起訴書誤載為8時50分）許，匯款12,000元至潘建豪所有之上開帳戶。    4 陳孟甫 詐欺集團成員於109年8月22日起，以LINE向陳孟甫佯稱可參與某投資計畫，獲利頗豐，致陳孟甫陷於錯誤，依該詐欺集團成員之指示匯款。 109年8月22日晚間11時47分許，匯款3千元至潘建豪所有之上開帳戶。   5 李蔡篁 詐欺集團成員於109年7月3日起，以LINE向李蔡篁佯稱可參與某投資計畫，獲利頗豐，致李蔡篁陷於錯誤，依該詐欺集團成員之指示匯款。 109年8月20日下午3時45分（起訴書誤載為3時46分）許，匯款28,000元至潘建豪所有之上開帳戶。   6 王懋嘉 詐欺集團成員於109年8月17日起，以LINE向王懋嘉佯稱可參與某投資計畫，獲利頗豐，又投資後欲兌現獲利，必須繼續匯款升級為VIP云云，致王懋嘉陷於錯誤，依該詐欺集團成員之指示匯款。 109年8月22日晚間8時21分許，匯款17,000元至潘建豪所有之上開帳戶。   7 林紘毅 詐欺集團成員於109年8月初某日起，以LINE向林紘毅佯稱可參與某投資計畫，獲利頗豐，致林紘毅陷於錯誤，依該詐欺集團成員之指示匯款。 109年8月10日中午12時30分許，匯款3萬元至潘建豪所有之上開帳戶。   8 張鈞傑 詐欺集團成員於109年8月10日起，以LINE向張鈞傑佯稱可參與某投資計畫，獲利頗豐，致張鈞傑陷於錯誤，依該詐欺集團成員之指示匯款。 109年8月21日下午6時4分許，匯款3萬元至潘建豪所有之上開帳戶。      109年8月21日下午6時5分許，匯款3萬元至潘建豪所有之上開帳戶。      109年8月24日晚間9時10分許，匯款3萬元至潘建豪所有之上開帳戶。      109年8月24日晚間9時11分許，匯款3萬元至潘建豪所有之上開帳戶。   9 葉真源 詐欺集團成員於109年7月27日起，以LINE向葉真源佯稱可參與某投資計畫，獲利頗豐，致葉真源陷於錯誤，依該詐欺集團成員之指示匯款。 109年8月10日中午12時4分許，匯款5萬元至潘建豪所有之上開帳戶。      109年8月10日中午12時23分許，匯款5萬元至潘建豪所有之上開帳戶。      109年8月20日晚間7時43分許，匯款30萬元至潘建豪所有之上開帳戶。   10 何定叡 詐欺集團成員於109年7月1日起，以LINE向何定叡佯稱可參與某投資計畫，獲利頗豐，致何定叡陷於錯誤，依該詐欺集團成員之指示匯款。 109年8月24日晚間9時36分許，匯款3萬元至潘建豪所有之上開帳戶。   11 林宏彥 詐欺集團成員於109年8月10日下午6時27分許起，以LINE向林宏彥佯稱可參與玩遊戲賺錢，獲利頗豐，致林宏彥陷於錯誤，依該詐欺集團成員之指示匯款。 109年8月11日晚間7時29分許，匯款3萬元至邱宏琳所有之上開帳戶。    12 陳信帆 詐欺集團成員於109年8月15日晚間9時許起，以LINE向陳信帆佯稱可參與某投資計畫，獲利頗豐，致陳信帆陷於錯誤，依該詐欺集團成員之指示匯款。 109年8月19日下午1時6分許，匯款5萬元至林雨脩所有之上開帳戶。      109年8月19日下午1時48分許，匯款3萬元至林雨脩所有之上開帳戶。      109年8月19日下午1時56分許，匯款2萬元至林雨脩所有之上開帳戶。   13 曹雅涵 詐欺集團成員於109年8月12日下午1時許起，以LINE向曹雅涵佯稱可參與網路博奕遊戲，獲利頗豐，致曹雅涵陷於錯誤，依該詐欺集團成員之指示匯款。 109年8月18日晚間7時56分許，匯款25,000元至林雨脩所有之上開帳戶。   14 彭創賢 詐欺集團成員於109年8月15日起，以LINE向彭創賢佯稱可參與網路博奕遊戲，獲利頗豐，致彭創賢陷於錯誤，依該詐欺集團成員之指示匯款。 109年8月18日晚間8時42分許，匯款25,000元至林雨脩所有之上開帳戶。   15 宋銳星 詐欺集團成員於110年2月17日起，以LINE向宋銳星佯稱可參與網路交友後援會，致宋銳星陷於錯誤，依該詐欺集團成員之指示匯款。 110年2月20日晚間9時53分許，匯款16,200元至蔡耀男所有之上開帳戶。